【裁判字號】    89,易,1109
【裁判日期】    890426
【裁判案由】    竊盜
【裁判全文】
臺灣板橋地方法院刑事判決                        八十九年度易字第一一九號
    公  訴  人  臺灣板橋地方法院檢察署檢察官
    被      告  甲○○LEST.
右列被告因竊盜案件，經檢察官提起公訴（八十八年度偵字第二六三二一號)，本院
判決如左：
    主  文
甲○○LESTEROS  ELIZABETH CABILTA竊盜，處拘役貳拾日，緩刑貳年，並於緩刑期內付
保護管束。
    事  實
一、甲○○LESTEROS  ELIZABETH CABILTA為魏鎮嶽合法申請來台，應於台中縣大里市○
    ○○街五巷十二號工作之菲律賓籍勞工，平日則在台中縣大里市○○街八十號四
    樓從事家庭幫傭之工作，因甲○○LESTEROS  ELIZABETH CABILTA擬於民國八十八年
    十月二十七日十九時搭機離境，詎其竟意圖為自己不法之所有，於同月二十六日
    至二十七日十四時前之不詳時間，在上開大里市○○街八十號四樓，乘人不注意
    之際，竊取魏鎮嶽之媳婦乙○○所有置於房間化妝台抽屜內之鑲鑽戒指一枚（價
    值約新台幣二萬八千元），得手後置放於其個人之行李箱，嗣因乙○○發現上開
    鑲鑽戒指不見，報警處理，而於同月二十七日十四時許，在甲○○LESTEROS
    ELIZABETH CABILTA之上開之行李箱內查獲，始悉上情。
二、案經台中縣警察局霧峰分局報由台灣台中地方法院檢察署呈請台灣高等法院檢察
    署令轉台灣板橋地方法院檢察署檢察官偵查起訴。
    理  由
一、訊據被告甲○○LESTEROS  ELIZABETH CABILTA雖坦承上開戒指在其行李箱內尋獲，
    惟矢口否認有何竊盜犯行，辯稱該枚戒指不是伊放的等語。然查右揭事實，業據
    被害人乙○○於警訊及偵查時指述明確，並有贓物認領保管單在卷可稽，而被告
    於本院審理時亦承認十月二十六日伊整理好行李後，有請雇主檢查，當時行李內
    沒有雇主的東西，而在十月二十七日當天雇主打開伊的行李，在衣服上發現有鑽
    戒，而行李是由伊與雇主一起打開，由雇主把衣服拿出來放在旁邊，發現有一枚
    戒指在衣服上，是警察先看到戒指在衣服內等情，參以被害人與被告既無仇恨，
    衡諸常情，被害人應無故意置放鑽戒於被告之行李箱內加以誣陷之理，再者，被
    告為警查獲上情之際，距其預計離境之時，僅餘數小時，若被害人確存心誣陷，
    ，何以挑此時刻，若警察未及處理，豈不平白損失上開鑽戒？是被告所辯係飾卸
    之詞，不足採信。本件事證明確，被告犯行堪以認定。
二、核被告所為係犯有刑法第三百二十條第一項之竊盜罪。爰審酌被告犯罪之動機、
    目的、手段、所生損害及犯罪後態度等一切情狀，量處如主文所示之刑。又被告
    未曾受有期徒刑以上刑之宣告，有台灣高等法院檢察署刑案紀錄簡覆表在卷可憑
    ，經此次起訴審判後，當能知所警惕，信無再犯之虞，本院所宣告之刑以暫不執
    行為適當，予以諭知緩刑二年，並於緩刑期內並付保護管束，以啟自新。
據上論斷，應依刑事訴訟法第二百九十九條第一項前段，刑法第三百二十條第一項、
第七十四條第一款、第九十三條第一項，罰金罰鍰提高標準條例第一條前段，判決如
主文。
本案經檢察官郭緯中到庭執行職務。
中    華    民    國      八十九      年      四      月    二十六    日
                                      臺灣板橋地方法院刑事第三庭
                                          法  官  李  幼  妃
右正本證明與原本無異。
如不服本判決，應於判決送達後十日內，向本院提出上訴狀。
                                          書記官  強  梅  芳
中    華    民    國      八十九      年      四      月    二十七    日
附錄本案論罪科刑法條全文
刑法第三百二十條第一項
意圖為自己或第三人不法之所有，而竊取他人之動產者，為竊盜罪，處五年以下有期
徒刑、拘役或五百元以下罰金。
意圖為自己或第三人不法利益，而竊佔他人之不動產者，依前項之規定處斷。
前二項之未遂犯罰之。


司法院資訊處製作；財團法人民間司法改革基金會備份。
